---
title: "Laboratorio 2"
output:
  html_document:
    df_print: paged
---

## R para archivos de Datos

Para limpiar el ambiente de RStudio se usa el comando: rm(list=ls()).

Para limpiar la consola:
Ctrl+L

## Carga de los datos

1. Para cargar una librería:
```{r}
library(readr)
```

ATENCION: Solo usaremos la librería **readr** para leer los archivos de datos. NO USAR read.csv .

1. Para leer un archivo de datos de extensión .csv
```{r}
DF <- read_csv("DatosDiversos.csv")
```
Los datos fueron guardados en un **DataFrame** llamado DF.

2. ¿Cuáles son las variables?

```{r}
names(DF)
```
Para cambiar los nombres de las variables se recomienda la función **rename** de la librería **dplyr**. 
```{r}
library(dplyr)
```

No deben haber variables con nombres con tildes o nombres compuestos separados en blancos. 
```{r}
DF %>% rename(Periodo = Período, Codigo = Código, Seccion = Sección, Estatura = `Estatura (cm)`, Peso = `Peso (kg)`, Signo = `Signo del zodiaco`, Reaccion = `Tiempo de reacción`, Video = `Juega videojuegos`, Deporte = `Hace deporte`, Color = `Color favorito`, Cazado = `Talla de zapato`, Polo = `Talla de polo`) -> DFN
```

3. Para ver cuántas filas (número de observaciones) tiene el DataFrame.

```{r}
nrow(DFN)
```

3. Para ver cuántas columnas (número de variables) tiene el DataFrame.
```{r}
ncol(DFN)
```
4. Para acceder a una posición en particular del DataFrame.
```{r}
DFN[3,4]
```
5. Para acceder a toda una fila del Dataframe. 
```{r}
DFN[8,]
```

## Limpieza de Datos

1. Para que R nos de un resumen del DataFrame usamos **summary**.

```{r}
summary(DFN)
```
2. ¿Qué Cantidad de datos faltantes hay?

```{r}
sum(is.na(DFN))
```
3. Tabla de datos faltantes (NA's) y datos no faltantes.
```{r}
table(is.na(DFN))
```
Hay 8720 datos faltantes y 1666 datos no faltantes. 

4. ¿Cuántos registros u observaciones completas hay?
```{r}
sum(complete.cases(DFN))
```
Hay 74 observaciones completas.

5. ¿Cuántas observaciones incompletas hay?

```{r}
sum(!complete.cases(DFN))
```
Hay 503 observaciones incompletas en el Dataframe (esto es, los 8720 NA's están ubicados en 503 observaciones de las 577 observaciones en total que hay).




