---
title: "S2 - Crecimiento económico de los E-sports en los Estados Unidos"
output:
  html_document:
    df_print: paged
---

## Grupo N°2

### Integrantes:

-   Dominguez Aspilcueta, Pedro Francisco
-   Del Olmo Dulong, Juan Ignacio **(Líder)**
-   Chamorro Torres, Jean Pierre
-   Munguia Cruzatt, Mauro Sthepano
-   Ramos Torres, Guido Antonio


```{r echo=FALSE, warning=FALSE, ,message=FALSE, results=FALSE}
library("readr")
library("utf8")
library("modeest")
library("dplyr")
library("ggplot2")
```

```{r echo=FALSE, warning=FALSE, ,message=FALSE, results=FALSE}
rm(list = ls(all = TRUE))
Equipos <- read_csv("bases_de_datos/highest_earnings/highest_earning_teams.csv") #2*
Jugadores <- read_csv("bases_de_datos/highest_earnings/highest_earning_players.csv") #1
Paises <- read_csv("bases_de_datos/highest_earnings/country.csv") #1
Juegos <- read_csv("bases_de_datos/historical/GeneralEsportData.csv") #3
Historico <- read_csv("bases_de_datos/historical/HistoricalEsportData.csv") #3*
Competitive <- read_csv("bases_de_datos/historical/competitive_game.csv") #
PaisesIngresos <- read_csv("bases_de_datos/players_teams/country_earnings.csv")
JugadoresIngresosT<- read_csv("bases_de_datos/players_teams/total_player_earnings.csv") #1*
EquiposIngresosT <- read_csv("bases_de_datos/players_teams/total_team_earnings.csv") #2
```


```{r echo=FALSE, warning=FALSE, ,message=FALSE, results=FALSE}
# Renombrado de atributos 
Equipos %>% rename(EquipoID = TeamId, Equipo = TeamName, IngresosJuego = TotalUSDPrize, Juego = Game, GeneroJuego = Genre, TorneosGanados = TotalTournaments) -> EquiposN

Jugadores %>% rename(JugadorID = PlayerId, Nombre = NameFirst, Apellido = NameLast, Usuario = CurrentHandle, CodigoPais = CountryCode, IngresosJuego = TotalUSDPrize, Juego = Game) -> JugadoresN

Paises %>% rename (Continente = Continent_Name, Continente_codigo = Continent_Code, Pais = Country_Name, CodigoPais = Two_Letter_Country_Code, Pais_codigo_tres = Three_Letter_Country_Code, Numero_pais = Country_Number) -> PaisesN

Juegos %>% rename(Juego = Game, AñoLanzamiento = ReleaseDate, Premios = TotalEarnings, PremiosOnline = OnlineEarnings, Ganadores = TotalPlayers, Torneos = TotalTournaments) -> JuegosN

Historico %>% rename(Fecha = Date, Juego = Game, Premios = Earnings, Ganadores = Players, Torneos = Tournaments) -> HistoricoN

Competitive %>% rename(Juego = Game, MontoGanado = `Total Money Earned`, PorcentajeMontoTotalGanado = `Total Money Earned Percentage`, Equipo = Team) -> CompetitiveN

PaisesIngresos %>% rename (Pais = Country, Ingresos_totales = `Total Earning by Player`, Porcentaje_ingresos = `Percentage of Country Total Earning`, Equipo = Team) -> PaisesIngresosN

JugadoresIngresosT %>% rename (Usuario = `Player ID`, Nombres = Name, IngresosTotales = `Total Earning`, Equipo = Team) -> JugadoresIngresosTN

EquiposIngresosT %>% rename (Equipo = `Team Name`, IngresosTotales = `Total Prize Won`) -> EquiposIngresosTN
```

```{r echo=FALSE, warning=FALSE, ,message=FALSE, results=FALSE}
# Limpieza de datos

## Teams
EquiposIngresosTN$IngresosTotales = as.numeric(gsub("[\\$,]", "",  EquiposIngresosTN$IngresosTotales))
Teams <- merge(x=EquiposN, y=EquiposIngresosTN, by = "Equipo", all.x = TRUE)

rm(EquiposN,EquiposIngresosTN)
#summary(Teams)
#length(unique(Teams$Equipo))

## Players
JugadoresIngresosTN$IngresosTotales = as.numeric(gsub("[\\$,]", "",  JugadoresIngresosTN$IngresosTotales))
PaisesN <-PaisesN[!duplicated(PaisesN$CodigoPais), ]
JugadoresN$CodigoPais = toupper(JugadoresN$CodigoPais)
JugadoresN <- merge(x=JugadoresN, y=PaisesN, by = "CodigoPais", all.x = TRUE)
Players <- merge(x=JugadoresIngresosTN, y=JugadoresN, by = "Usuario", all.x = TRUE)
Players <- Players[mapply(grepl, (Players$Nombre), Players$Nombres) | is.na(Players$Nombre) | is.na(Players$Apellido),]
Players <- Players %>% distinct(Nombres, IngresosTotales, Equipo, .keep_all = TRUE)
Players$Nombre <- NULL
Players$Apellido <- NULL
Players[10:11] <- list(NULL)
Players %>% rename(Genero = Genre, CodigoPaisT = Pais_codigo_tres, NroPais = Numero_pais, ) -> Players
Players <- Players %>% relocate(CodigoPais, .before = CodigoPaisT)
Players <- Players %>% relocate(JugadorID, .before = IngresosTotales)

rm(JugadoresN,JugadoresIngresosTN, PaisesN)

## Games
select(JuegosN, -Genre) -> JuegosN
JuegosN$Premios[JuegosN$Premios <= 100] <- NA
JuegosN$PremiosOnline[JuegosN$PremiosOnline <= 100] <- NA
JuegosN$JugadoresGanadores[JuegosN$Ganadores == 0] <- NA
JuegosN$Torneos[JuegosN$Torneos == 0] <- NA
Games <- JuegosN
Games$JugadoresGanadores <- NULL
rm(JuegosN)
#summary(Games)

## Tournaments
HistoricoN$Premios[HistoricoN$Premios <= 100] <- NA
HistoricoN$NumeroJugadoresGanadores[HistoricoN$Ganadores == 0] <- NA
Tournaments <- HistoricoN
Tournaments$NumeroJugadoresGanadores <- NULL
rm(HistoricoN)
#summary(Tournaments)

## Teams_Games
CompetitiveN$MontoGanado = as.numeric(gsub("[\\$,]", "",  CompetitiveN$MontoGanado))
CompetitiveN$MontoGanado[CompetitiveN$MontoGanado == 0] <- NA
CompetitiveN$PorcentajeMontoTotalGanado = as.numeric(gsub("%", "", CompetitiveN$PorcentajeMontoTotalGanado))
Teams_Games <- CompetitiveN
Teams_Games %>% rename(IngresosJuego = MontoGanado, Porcentaje = PorcentajeMontoTotalGanado) -> Teams_Games
rm(CompetitiveN)

#summary(Teams_Games)

## Teams_Country
PaisesIngresosN$Ingresos_totales = as.numeric(gsub("[\\$,]", "",  PaisesIngresosN$Ingresos_totales))
PaisesIngresosN$Porcentaje_ingresos = as.numeric(gsub("%", "", PaisesIngresosN$Porcentaje_ingresos))
Teams_Country <- PaisesIngresosN
Teams_Country %>% rename(IngresosPais = Ingresos_totales, Porcentaje = Porcentaje_ingresos) -> Teams_Country
Teams_Country <- Teams_Country[complete.cases(Teams_Country), ]
rm(PaisesIngresosN)
#summary(Teams_Country)

#Borrar tablas originales
rm(Competitive,Equipos, EquiposIngresosT, Historico, Juegos, Jugadores, JugadoresIngresosT, Paises, PaisesIngresos)

```


# 1. Introducción

El tema que trata nuestra investigación es sobre la variación económica de los equipos y jugadores de E-sports en los Estados unidos entre los años últimos 20 años. Para realizar un estudio más completo también se consideran los torneos internacionales en los que participaron jugadores y equipos estadounidenses.

## 1.1 Importancia

La investigación es de importancia para los equipos de E-sport peruanos en proceso de crecimiento, por ejemplo: las casas de juegos o “Gaming Houses’”, torneos locales, torneos entre universidades. Estos torneos son de consumo recurrente en jóvenes adolescentes y muy competitivos. Es así que la alta demanda de equipos muestra tendencias favorables de inversión que podrían ser de valor para pequeños empresarios que están interesados en el mercado E-sport.

El presente trabajo muestra el crecimiento económico de los E-sports en los Estados Unidos y como se han desarrollado los diferentes torneos. A diferencia de otros estudios que se encargan de ver el mercado, este estudio nos permitirá ver como se han desarrollado económicamente los Juegos de E-sports tanto presenciales y online. Además, de permitir ver desarrollo económico para los jugadores, que permiten practicar este deporte y tener una carrera, que te permite solventarte, viendo como han generado dinero en diferentes torneos de juegos y con diferentes equipos. También se observa que es un mercado poco conocido en el Perú y haciendo conocer a las empresas el panorama completo para desarrollar torneos en el país para que el mercado crezca y sea un medio para mover la economía del país, ya que es un mercado formal.

## 1.2 Objetivos del estudio

Nuestros objetivos se pueden resumir en tres: Hallar relaciones económicas entre juego y grupo de hereditario de jóvenes, por cada torneo ejecutado. Proporcionar información sobre el comportamiento y tiempo de ejecución de cada juego, para hallar un balance entre el tiempo de cada juego contra el monto ganado por torneo. Realizar una predicción para ser de utilidad en la toma de decisiones al momento de invertir un capital en un equipo de E-sports.

## 1.3 Factibilidad

El proyecto es factible debido al uso de 3 bases de datos obtenidas de la página de divulgación electrónica, Kaggle. Los datos sobre la cantidad de torneos y los premios monetarios son necesarios para obtener la información específica del dinero generado por juego presenciales y online por cada equipo de diferentes países y jugadores durante los torneos en el periodo de los últimos 20 años.

### 1.3.1 Limpieza de bases de datos

Para los fines de este estudio, en cada dataset se han eliminado resultados cuya información sea corrupta, no necesaria para el estudio o tenga presente en una variable con una NA. Por ejemplo: Equipos de Esport que no han participado en ningún torneo.

Adicionalmente, se han traducido y renombrado las variables de cada dataset al español para facilitar el estudio.

## 1.4 Hipótesis*

-   ¿La categoría del juego influye de manera positiva o negativa en la cantidad de dinero que puede ganar un jugador?

-   ¿La categoría del juego influye de manera positiva o negativa en la cantidad de dinero que puede ganar un equipo?

-   ¿La nacionalidad del jugador esta relacionado con la cantidad de dinero que genera?

-   ¿Han aumentado el número de jugadores a lo largo de los años?

-   Si han aumentado el número de torneos, ¿el hecho de que haya aumentado el número de torneos a lo largo de los años ha permitido que aumente el número diferente de jugadores que han generado ingresos?

-   ¿Un aumento del número de torneos por año se relaciona con el monto de dinero en premios que los jugadores que participan pueden ganar?

# 2. Presentación de datasets, variables y parámetros de estudio

## 2.1. Datasets

### 2.1.1. Juegos

| Variable | Tipo | Restricciones | Descripción|
| :--- | :--- | :--- | :--- |
| Juego           | Categórica nominal | Ninguna     | El nombre del videojuego              |
| Año Lanzamiento | Categórica ordinal | Desde 1980  | El año del lanzamiento del videojuego |
| Premios         | Numérica continua  | Mayor o igual a 0 | El monto total de premios ofrecidos en todos los torneos del videojuego | 
| PremiosOnline   | Numérica continua  | Mayor o igual a 0 | El monto total de premios ofrecidos en todos los torneos en línea del videojuego | 
| Ganadores       | Numérica discreta | Mayor o igual a 0  | Número de ganadores en todos los torneos del videjuego | 
| Torneos         | Numérica discreta | Mayor o igual a 0 | Número total de torneos del videjuego |

###### **Observaciones**
- En la variable ganadores se debe tomar en cuenta que un jugador puede ganar varios torneos.


### 2.1.2. Torneos

| Variable | Tipo | Restricciones | Descripción|
| :--- | :--- | :--- | :--- |
| Fecha  | Categórica ordinal | Desde 1998  | Año y mes en que se realizó un torneo |
| Juego  | Categórica nominal | Ninguna     | El nombre del videojuego para el cual se realizaron torneos en esa fecha |
| Premios         | Numérica continua  | Mayor o igual a 0 | El monto total de premios ofrecidos en esa fecha | 
| Ganadores  | Numérica discreta | Mayor o igual a 0  | Número de ganadores que hubo en el torneo | 
| Torneos    | Numérica discreta | Mayor o igual a 0 | Número de torneos en esa fecha |

###### **Observaciones**
- En la variable ganadores se debe tomar en cuenta que un jugador puede ganar varios torneos y por lo tanto puede haber más ganadores que torneos en una unidad muestral.

### 2.1.3. Jugadores

| Variable | Tipo | Restricciones | Descripción|
| :--- | :--- | :--- | :--- |
| Usuario  | Categórica nominal | Ninguna  | Nombre del usuario del jugador |
| Nombres  | Categórica nominal | Ninguna | Nombre y apellido del jugador |
| JugadorID | Categórica nominal  | Mayor o igual a 0 | Número identificador del jugador | 
| IngresosTotales  | Numérica continua  | Mayor o igual a 0  | Ingresos totales obtenidos en torneos | 
| Equipo    | Categórica nominal | Ninguna | Nombre del equipo en el que juega |
| IngresosJuego    | Numérica continua  |Mayor o igual a 0 | Ingresos totales obtenidos en torneos de un juego |
| Juego    | Categórica nominal | Ninguna | Nombre del juego |
| Genero    | Categórica nominal | Ninguna | Genero del juego |
| Pais    | Categórica nominal | Ninguna| País de procedencia |
| CodigoPais    | Categórica nominal |Ninguna | Código de país |
| CodigoPaisT    | Categórica nominal | Ninguna | Código de país de tres caracteres |
| NroPais    | Categórica nominal | Mayor o igual a 0 | Número identificador de país |



### 2.1.4. Equipos

| Variable | Tipo | Restricciones | Descripción|
| :--- | :--- | :--- | :--- |
| Equipo  | Categórica nominal | Ninguna  | Nombre del equipo |
| EquipoID  | Categórica nominal | Mayor o igual a 0 | Número identificador del equipo |
| IngresosJuego | Numérica continua  | Mayor o igual a 0 | El total de ingresos obtenidos en torneos de un videojuego | 
| TorneosGanados  | Numérica discreta | Mayor o igual a 0  | Numero de torneos ganados en un juego | 
| Juego    | Categórica nominal | Ninguna | Nombre del juego de los torneos en el que se participa |
| GeneroJuego    | Categórica nominal | Ninguna | Género del juego |
| IngresosTotales    | Numérica continua | Mayor o igual a 0 | Ingresos totales obtenidos por el equipo |


### 2.1.5. Equipos-Pais

| Variable | Tipo | Restricciones | Descripción|
| :--- | :--- | :--- | :--- |
| Pais  | Categórica nominal | Ninguna | Nombre del país |
| IngresosPais  | Numérica continua | Mayor o igual a 0 | Ingresos obtenidos en torneos en un país |
| Porcentaje | Numérica continua  | Mayor o igual a 0 | El porcentaje de todos los ingresos obtenidos por un equipo  | 
| Equipo  | Numérica discreta | Mayor o igual a 0  | Nombre del equipo |

### 2.1.6. Equipos-Juego

| Variable | Tipo | Restricciones | Descripción|
| :--- | :--- | :--- | :--- |
| Juego  | Categórica nominal | Ninguna | Nombre del juego |
| IngresosJuegos| Numérica continua | Mayor o igual a 0 | Ingresos obtenidos en torneos de un juego |
| Porcentaje | Numérica continua  | Mayor o igual a 0 | El porcentaje de todos los ingresos obtenidos por un equipo  | 
| Equipo  | Numérica discreta | Mayor o igual a 0  | Nombre del equipo |



## 2.2 Descriptores numéricos

```{r}
summary(Juegos)
```
#### **Equipo**
```{r}
boxplot(Games$AñoLanzamiento, horizontal = TRUE, col = "aquamarine", main = "Números de Torneos")
stripchart(Games$AñoLanzamiento, method = "jitter", pch = 19, add = TRUE, col = "brown1")
abline(v=mean(Games$AñoLanzamiento), col = "dodgerblue4")
```
Como primer descriptor numérico se utiliza la media de la fecha de creación de los vídeo juegos, ya que representa y relaciona directamente con el numero de torneos. como segundo descriptor numérico se recurrirá a la mediana.
_media_
```{r echo=FALSE}
round(mean(Games$AñoLanzamiento),0)
```
_mediana_
```{r echo=FALSE}
round(median(Games$AñoLanzamiento),0)
```

Muestra el valor central del año de creación de los juegos, como también se ve una tendencia del ciclo histórico de fechas donde se día la mayor grande creación de juegos que participan en torneas hasta el momento. Justamente el boxplot nos muestra  la mediana y media de los datos.

La desviación estándar nos denota la dispersión de los datos, para ver el criterio de evaluación

_desviación estándar_  
Al ser un valor alto, significa que hay mucha dispersión en los datos. Con ferencia a 7.07 o 7 años.
```{r echo=FALSE}
round(sd(Games$AñoLanzamiento),2)
```
#### **Ingresos de Juegos**
```{r echo=FALSE}
barplot(table(Players$Juego), main="Cantidad de Torneos por juego", ylab="Cantidad",ylim=c(0,250), cex.names=0.9, col=c("darkgoldenrod1","plum3","seagreen2","paleturquoise","black","orange","pink","blue","green","purple"),las = 3, xlim =c (0,11) )
```
El gráfico de barras muestra como es la participación de diez juegos mas populares en el mundo vs número de participaciones por periodo de tiempo durante el año. Se selecciono los 10 primero juegos ya que son los mas populares actualmente.  
Como bien se puede aprecia el juego que sobresale en cantidad de torneos es Dota2, por que los seguidores de este juego es una de las mayores a nivel mundial.

#### **Números de Torneos y países mejores recaudado por premios**

```{r}
boxplot(Tournaments$NumeroJugadoresGanadores, horizontal = TRUE, col = "aquamarine", main = "Números de Torneos",ylim=c(0,100),na.rm = 1)
```
El descriptor numérico es la media, que representa los años de los jugadores durante los torneos, donde se muestra la mediana también como un descriptor numérico. Media para saber un promedio de años y la mediana para saber cual es el dato central y sin redondeo por que se trata de personas.
_media_
```{r echo=FALSE}
round(mean(Tournaments$NumeroJugadoresGanadores,na.rm = 1),0)
```
_mediana_
```{r echo=FALSE}
round(median(Tournaments$NumeroJugadoresGanadores,na.rm = 1),0)
```

```{r}
par(mar=c(5,13,5,2))
barplot(table(Teams_Country$Pais), main="Paises", xlab="Que pais figura más" ,cex.names=0.8 , las=1, col=c("khaki2", "lightcyan2", "olivedrab2","rosybrown2", ylim= c(0,10), xlim=c(100,0)), horiz=1)

```
Esta es una categoría nominal, por temas de visualización de la muestra obtenida, se uso barplot para poder hacer mas visible que pais genera mas ingresos por vídeo juegos. Se aprecia que la mayoría, respondió a la pregunta, ya que "Korea" es el país que tuvo mayores ganancias.

```{r echo=FALSE}
mfv(Teams_Country$Pais)
```


#### **Porcentaje del premio**

```{r echo=FALSE}
hist(Teams_Games$Porcentaje, prob= TRUE, main = "Que porcentaje del premio se lleva el equipo", xlim = c(0,3), ylim = c(0,0.3), xlab = "Porcentaje (%)",col = c("indianred"))
#x <- seq(min(Teams_Games$Porcentaje), max(Teams_Games$Porcentaje), length = 100)
#f <- dnorm(x, mean = mean(Teams_Games$Porcentaje), sd = sd(Teams_Games$Porcentaje))
#lines(x, f, col = "dodgerblue4", lwd = 3)
lines(density(Teams_Games$Porcentaje), lwd = 2, col = 'dodgerblue4')

```
La gráfica nos muestra la distribución del porcentaje de la ganancia que percibe en equipo. El histograma parte del 0% hasta mas del 1%, la barra roja nos muestra que todos los equipo seleccionados ganaron los torneos y ninguno perdió. Adicional a ello se le agrego una curva de densidad para poder el comportamiento de la distribución. Es casi simétrica pero con un sesgo a la izquierda.

Para los descriptores numéricos se utilizo:
- La media : 8.06
- La mediana : 0.99
- La desviación estándar: 18.78

La media y mediana muestra su utilidad al sustentar el sesgo que tiene, mientras que la desviación estándar indica que tan concentrados están al rededor de la media, donde demuestra que estan un poco dispersos.

_media_
```{r echo=FALSE}
round(mean(Teams_Games$Porcentaje),2)
```

_mediana_
```{r echo=FALSE}
round(median(Teams_Games$Porcentaje),2)
```

_desviación estándar_
```{r echo=FALSE}
round(sd(Teams_Games$Porcentaje),2)
```

#### **Tipos de juego**

```{r, echo=FALSE}
par(mar=c(4,9,3,3))
barplot(table(Teams$GeneroJuego), main="Tipo de juego", cex.names=0.8 , las=1, col=c("gold1", "darkseagreen1", "darkslateblue","rosybrown2","cadetblue2","darkorange1"), xlab="Cantidad de juegos", xlim=c(0,400), horiz = 1)
```
Esta variable representa una categoría nominal y su aplicación es de moda, donde muestra que el tipo de juego "Player Online Battle Arena" es el más representado en el numero de juegos.


```{r, echo=FALSE}
mfv(Teams$GeneroJuego)
```



### 2.3 Descriptores gráficos

La siguiente gráfica describe si existe una correlación entre el número de torneos realizados por un juego y la cantidad de jugadores que han ganado al menos un torneo. Es interesante observar cómo existen juegos con más de 100 torneos diferentes en los cuales existen entre 200 a 600 jugadores ganadores.

```{r}
plot(Games$Torneos, Games$Ganadores, main = "CANTIDAD DE JUGADORES GANADORES POR TORNEO", sub = "CORRELACIÓN JUGADORES - TORNEOS", xlab = "Torneos", ylab = "Jugadores ganadores", xlim = c(1,100), ylim = c(1, 1000))
```

En esta gráfica se busca encontrar una relación entre la fecha de lanzamiento de un juego y el monto total de premios ofrecidos en sus torneos. Tal relación parece no existir, sin embargo, se observa que los juegos que ofrecen premios en sus torneos en su mayoría son de la última decada.

```{r}
plot(Games$AñoLanzamiento, Games$Premios, main = "Fecha de Lanzamiento ~ Torneos" ,col = "purple", xlab = "Fecha de lanzamiento", ylab = "Premio (Dólares) ", xlim = c(1990, 2021), ylim = c(1, 10000000))
```

En esta gráfica se observa la cantidad de equipos que han ganado al menos un torneo por cada juego. Se observa múltiples equipos que han participado en 5 diferentes juegos y se infiere que es raro que un equipo se dedique de manera exclusiva a un juego.

```{r}
hist(table(Teams_Games$Equipo), breaks = 20, main = "CANTIDAD DE EQUIPOS GANADORES DE TORNEOS", sub = "TORNEOS POR CADA JUEGO", col = "lightgreen", xlab = "Equipos", ylab = "Juegos Ganados", xlim = c(0,50), ylim = c(0,15))
```

La siguiente gráfica muestra la cantidad de torneos ganados por un equipo de E-sports en un juego y el monto total obtenido en premios. Se observa que existen juegos que ofrecen un monto total mayor en premios aún si no han realizado muchos torneos.

```{r}
plot(Teams$TorneosGanados, Teams$IngresosTotales,
     main = "RELACIÓN ENTRE CANTIDAD DE TORNEOS GANADOS Y MONTO TOTAL EN PREMIOS",
     sub = "EQUIPO DE E-SPORTS GANADOR EN UN JUEGO",
     xlab = "Número de torneos ganados",
     ylab = "Monto de los premios",
     xlim = c(1, 100),
     ylim = c(1, 1000000))
```

#Variables Numéricas de Dispersión 

En la presente gráfica se observa la relación entre la cantidad de torneos realizados respecto a la la fecha de lanzamiento de los juegos. Por un lado, el aumento en la cantidad de torneos realizados es notable desde el 2010, mientras que por otro lado, se evidencia leve descenso a  partir del 2020. Una hipótesis para este descenso en la cantidad de torneos es la llegada de la pandemia de Covid-19 que azotó a todo el mundo en esa fecha.

```{r echo=FALSE}
plot(Tournaments$Fecha, Tournaments$Torneos, pch = 19, col = "violet", xlab="Fecha de Lanzamiento", ylab="Cantidad de Torneos", main="Fecha de Lanzamiento ~ Torneos")
```


En la presente gráfica se observa la relación entre el Monto de Premios de los torneos, en dólares, respecto a la la fecha de lanzamiento de los juegos. A A partir del 2011 se evidencia un aumento en los montos de los premios de los torneos.

```{r echo=FALSE}
plot(Tournaments$Fecha, Tournaments$Premios, pch = 19, col = "red", xlab="Fecha de Lanzamiento", ylab="Premios (dólares)", main="Fecha de Lanzamiento ~ Premios")
```


En esta gráfica se busca encontrar una relación entre la fecha de lanzamiento de un juego (1990-2021) y la cantidad de torneos. A partir del 2010, la cantidad de torneos respecto al lanzamiento de los juegos ha aumentado levemente.

```{r echo=FALSE}
plot(Games$AñoLanzamiento, Games$Torneos, pch = 19, col = "darkred", xlab="Fecha de Lanzamiento", ylab="Cantidad de Torneos", main="Fecha de Lanzamiento ~ Torneos")
```

#Correlación TOURNAMENTS 

En la gráfica podemos observar como las variables numéricas de cantidad de torneos y cantidad de ganadores están correlacionadas, dado que un aumento en la cantidad de torneos que se realicen, significa que de igual manera la cantidad de ganadores tendrá una tendencia a aumentar. Además, al calcular la Correlación de Pearson, podemos denotarla como una **correlación alta**. Sin embargo, algunos datos atípicos pueden influenciar en el cálculo de la correlación. 

```{r echo=FALSE}
plot(Tournaments$Torneos, Tournaments$Ganadores, pch = 19, col = "skyblue", xlab="Cantidad de Torneos", ylab="Cantidad de Ganadores", main="Torneos ~ Ganadores")
# Línea de regresión
abline(lm(Tournaments$Ganadores ~ Tournaments$Torneos), col = "gray0", lwd = 3)

# Correlación de Pearson
text(paste("Correlación:", round(cor(Tournaments$Torneos, Tournaments$Ganadores), 2)), x = 90, y = 150)
```


En la gráfica podemos observar como las variables numéricas de cantidad de ganadores y el monto de los premios están correlacionadas, dado que un aumento en la cantidad de ganadores en los torneos que se realicen, implica que también los montos de los premios tendrán una tendencia a aumentar. Además, al calcular la Correlación de Pearson, podemos denotarla como una **correlación alta**. Sin embargo, algunos datos atípicos pueden influenciar en el cálculo de la correlación.

```{r echo=FALSE}
plot(Games$Ganadores, Games$Premios , pch = 19, col = "lightgreen", xlab="Cantidad de Ganadores", ylab="Monto de Premios (Dólares)", main="Ganadores ~ Premios")
# Línea de regresión
abline(lm(Games$Premios ~ Games$Ganadores), col = "gray0", lwd = 3)

# Correlación de Pearson
text(paste("Correlación:", round(cor(Games$Ganadores, Games$Premios , use = "complete.obs"), 2)), x = 90, y = 150)
```


En la gráfica podemos observar como las variables numéricas del monto de los premios y monto de los premios online correlacionadas, dado que un aumento en el monto de los premios en los torneos que se realicen, implica que también los montos de los premios online tendrán una tendencia a aumentar. Además, al calcular la Correlación de Pearson, podemos denotarla como una **correlación muy alta**. Sin embargo, algunos datos atípicos pueden influenciar en el cálculo de la correlación.

```{r echo=FALSE}
plot(Games$Premios, Games$PremiosOnline , pch = 19, col = "lightpink", xlab="Monto de Premios (Dólares)", ylab="Monto de Premios Online (Dólares)", main="Premios ~ Premios Online")
# Línea de regresión
abline(lm(Games$PremiosOnline ~ Games$Premios), col = "gray0", lwd = 3)

# Correlación de Pearson
text(paste("Correlación:", round(cor(Games$Premios, Games$PremiosOnline, use = "complete.obs"), 2)), x = 90, y = 150)
```


En la gráfica podemos observar como las variables numéricas de cantidad de torneos y el monto de los premios están correlacionadas, dado que un aumento en la cantidad de torneos que se realicen, implica que también el monto de los premios de los torneos tendrá una tendencia a aumentar. Además, al calcular la Correlación de Pearson, podemos denotarla como una **correlación moderada**. Sin embargo, algunos datos atípicos pueden influenciar en el cálculo de la correlación. 

```{r echo=FALSE}
plot(Games$Torneos, Games$Premios , pch = 19, col = "violet", xlab="Cantidad de Torneos", ylab="Monto de Premios (Dólares)", main="Torneos ~ Premios")
# Línea de regresión
abline(lm(Games$Premios ~ Games$Torneos), col = "gray0", lwd = 3)

# Correlación de Pearson
text(paste("Correlación:", round(cor(Games$Torneos, Games$Premios , use = "complete.obs"), 2)), x = 90, y = 150)
```


En la gráfica podemos observar como las variables numéricas de cantidad de torneos y el monto de los premios online están correlacionadas, dado que un aumento en la cantidad de torneos que se realicen, implica que también el monto de los premios online de los torneos tendrá una tendencia a aumentar. Además, al calcular la Correlación de Pearson, podemos denotarla como una **correlación moderada**. Sin embargo, algunos datos atípicos pueden influenciar en el cálculo de la correlación.

```{r echo=FALSE}
plot(Games$Torneos, Games$PremiosOnline , pch = 19, col = "red", xlab="Cantidad de Torneos", ylab="Monto de Premios Online (Dólares)", main="Torneos ~ Premios Online")
# Línea de regresión
abline(lm(Games$PremiosOnline ~ Games$Torneos), col = "gray0", lwd = 3)

# Correlación de Pearson
text(paste("Correlación:", round(cor(Games$Torneos, Games$PremiosOnline , use = "complete.obs"), 2)), x = 90, y = 150)
```


#BOXPLOT

```{r echo=FALSE}

boxplot(Tournaments$Ganadores, col = "darkgreen",
        main = "Ganadores", horizontal=TRUE, xlab="Cantidad de Ganadores", notch=TRUE)

points(round(mean(Tournaments$Ganadores, na.rm = 1)), 1, pch = 19, col = "red", cex = 1.1)

legend("topright", pch = c(21, 19), col = c("red"),
       bg = "white", legend = c("Media"), cex = 1.1)
```
La gráfica boxplot que representa la cantidad de ganadores nos evidencia la media o el promedio de estos. 

```{r}
round(mean(Tournaments$Ganadores, na.rm = 1))
```


```{r echo=FALSE}

boxplot(Tournaments$Torneos, col = "steelblue",
        main = "Torneos", horizontal=TRUE, xlab="Cantidad de torneos", notch=TRUE)

points(mean(Tournaments$Torneos, na.rm = 1), 1, pch = 19, col = "red", cex = 1.1)

legend("topright", pch = c(21, 19), col = c("red"),
       bg = "white", legend = c("Media"), cex = 1.1)
```
La gráfica boxplot que representa la cantidad de torneos nos evidencia la media o el promedio de estos.

```{r}
round(mean(Tournaments$Torneos, na.rm = 1))
```


```{r echo=FALSE}

boxplot(Tournaments$Premios, col = "lightgreen",
        main = "Premios Monetarios por Torneo (dólares)", horizontal=TRUE, xlab="Dólares", notch=TRUE)

points(mean(Tournaments$Premios, na.rm = 1), 1, pch = 19, col = "red", cex = 1.1)

legend("topright", pch = c(21, 19), col = c("red"),
       bg = "white", legend = c("Media"), cex = 1.1)
```
La gráfica boxplot que representa el monto de los premios nos evidencia la media o el promedio de estos.

```{r}
round(mean(Tournaments$Premios, na.rm = 1),1)
```

### Variables Aleatorias

#### Funcion binomial

¿Cual es la probabilidad de que para un juego de Esports cuya fecha de lanzamiento haya sido hace dos semanas se haya realiza al menos 5 torneos?

Parámetros:  

**x:** {$>=$5}
**p:** probabilidad de que se hayan realizado al menos 5 torneos para un juego de Esport

```{r}
A <- Games[Games$AñoLanzamiento >= 2019, ]
A <- A[!is.na(A$Torneos),]
p <- sum(A$Torneos>=5)/nrow(A)
```

¿Cuál es la probabilidad de que de 10 juegos, 5 tengan al menos 5 torneos al mes?

```{r}
dbinom(5,10,p)
```

